【裁判字號】    95,交簡上,29
【裁判日期】    950516
【裁判案由】    過失傷害
【裁判全文】
臺灣臺南地方法院刑事判決            95年度交簡上字第29號
上  訴  人  臺灣臺南地方法院檢察署檢察官
被      告  甲○○
上開被告因過失傷害案件，上訴人不服本院94年度交簡字第2312
號中華民國94年12月30日簡易判決（聲請簡易判決處刑案號：94
年度調偵字第711號），提起上訴，本院管轄之第二審合議庭判
決如下：
    主    文
原判決撤銷。
甲○○過失傷害人，處拘役貳拾日，如易科罰金，以銀元佰元
折算壹日；緩刑貳年。
    事    實
一、甲○○於民國九十四年四月十五日下午三時零分許，駕駛車
    號８Ｒ－８０７６號自小客車，沿臺南市安南區○○○街由
    東街由東往西方向行駛，行經安豐二街與育安街無號誌交岔
    路口處，欲行左轉育安街往南方向行駛，應遵守道路交通標
    線之指示及「停」標字，用以指示車輛至此必須停車再開，
    且明知汽車駕駛人行駛至無號誌之交岔路口時，應先暫停，
    待無來車通過後始得通過，且行經無號誌之交岔路口，支線
    道車應暫停讓幹線道車先行，而依當時天候係晴天、日間自
    然光線，及道路狀況為柏油路面、路面乾燥無缺陷、無障礙
    物、視距良好，並無不能注意之情事，詎其竟疏未注意其行
    向地面劃有「停」字標字之指示為支線道車，且未注意車前
    狀況即貿然左轉，適有乙○○騎駛車號ＺＷＫ－６５６號輕
    機車，沿育安路由南往北方向駛至，見狀煞避不及，為甲○
    ○所駕駛之自小客車撞擊倒地，致受有右肩及右大姆指挫傷
    、扭傷等傷害。嗣經員警據報到達現場處理，甲○○當場承
    認係肇事人而願受裁判。
二、案經乙○○訴由臺南市警察局第三分局報告臺灣臺南地方法
    院檢察署檢察官偵查後聲請以簡易判決處刑。
    理    由
一、經查前開犯罪事實，有下列事證足資證明：
  (一)、被告甲○○之供述；
  (二)、告訴人乙○○之指訴；
  (三)、道路交通事故調查報告表 (一)、(二)及道路交通事故現
       場圖各一份；
  (四)、臺南市○○○道路交通事故肇事自首情形紀錄表一份；
  (五)、財團法人奇美醫院診斷證明書一紙；
  (六)、現場照片十四張。
二、按行經無號誌之交岔路口時，應減速慢行，作隨時停車之準
    備；又汽車行駛時，駕駛人應注意車前狀況，並隨時採取必
    要之安全措施，道路交通安全規則第九十三條第一項第二款
    、第九十四條第三項分別定有明文；而「停」標字，用以指
    示車輛至此必須停車再開，道路交通標誌標線號誌設置規則
    第一百七十七條第一項亦有明文。本件被告於上開時、地，
    駕駛小客車行經無號誌設施之交岔路口時，理應注意上開道
    路交通安全規則等規定，而本件案發當時天候晴朗、日間自
    然光線、路面乾燥無缺陷、道路上未有任何障礙物、視距復
    屬良好等情，亦據上開道路事故調查事故表 (一)載明可考
    ，詎其竟疏於注意未減速慢行，並作隨時停車之準備，未讓
    幹道車先行，且未注意車前狀況，即貿然左轉，欲沿育安街
    往南行駛，以致不慎與告訴人乙○○所騎之機車發生碰撞，
    並造成告訴人受傷之結果，是被告依當時交通環境應無不能
    注意之情形，足證被告就本件交通事故之發生，顯有應注意
    能注意，卻不注意之過失，而告訴人乙○○確因此次車禍，
    而受有如事實欄一所載之傷害，故被告之過失駕駛行為與告
    訴人之傷害結果間，顯然具有相當因果關係。
三、核被告甲○○所為，係犯刑法第二百八十四條第一項前段之
    過失傷害罪。被告於犯罪被發覺前，留在現場並向到場處理
    之員警坦承肇事，有臺南市○○○道路交通事故肇事人自首
    情形紀錄表一紙附卷（見警卷第九頁)可按，係對於未發覺
    之罪自首而裁判，依刑法第六十二條前段規定應減輕其刑。
    原審對被告論罪科刑，固非無見。按對於未發覺之罪自首而
    受裁判者，減輕其刑，刑法第六十二條前段定有明文。查本
    件被告係於肇事現場即向到場處理車禍之員警表示其為肇事
    人，此有臺南市○○○道路交通事故肇事自首情形紀錄表及
    道路交通事故現場圖各一份在卷可稽 (見警卷第九、二二頁
    )，揆諸前開規定，即應依刑法第六十二條前段規定，予以
    減輕其刑。惟原判決就上開被告過失駕車肇事致告訴人受傷
    後自首而應依法減輕其刑之部分，漏未依刑法第六十二條前
    段之規定予以減輕，且本件告訴人係乙○○，而原判決事實
    及理由欄二第十九行卻記載「告訴人姜江池」，亦與事實不
    符，自應由本院就被告被訴過失傷害之犯行依法予以撤銷改
    判。爰審酌被告犯罪後已和告訴人達成和解，賠償告訴人新
    臺幣十萬元，並已坦承犯行，態度良好等一切情狀，量處如
    主文第二項所示之刑，並諭知如易科罰金之折算標準，以資
    懲儆。被告前未曾受有期徒刑以上刑之宣告，有臺灣高等法
    院被告前案紀錄表在卷可憑，且已和告訴人當庭達成和解，
    賠償告訴人新臺幣十萬元，此有和解筆錄一份附卷可稽，顯
    見其確有悔意，其經此教訓後，應知所警惕，且參酌檢察官
    亦建議本院予以緩刑之宣告等情，本院因認所宣告之刑以暫
    不執行為適當，併諭知如主文第二項所示之緩刑期間。
據上論斷，應依刑事訴訟法四百五十五條之一第一項、第三項、
第三百六十九條第一項前段、第三百六十四條、第二百九十九條
第一項前段，刑法第二百八十四條第一項前段、第六十二條前段
、第四十一條第一項前段、第七十四條第一款，罰金罰鍰提高標
準條例第一條前段、第二條，判決如主文。
本案經檢察官丙○○到庭執行職務。
中    華    民    國    95    年      5     月    16    日
                  刑事第七庭  審判長  法  官  蘇義洲
                                      法  官  洪士傑
                                      法  官  徐文瑞
以上正本證明與原本無異。
本件不得上訴 。
                                      書記官  李佩珊
中    華    民    國    95    年    5    月     16    日


司法院資訊處製作；財團法人民間司法改革基金會備份。
